# 【求助】融资租赁直租赁模式承租人是否需要确认使用权资产及租赁负债

提问人：沉默的猴子 44444444 时间：2020-10-19 17:21:00
陈版主你好，求助一个新租赁准则的问题：
如果A公司向通过融资租赁模式采购一批设备，B公司是设备供应商，C公司是融资租赁公司。
由C给B打货款，供应商B把设备运给承租人A使用，承租人A向融资租赁公司C支付利息。也就是所谓的直租赁模式。
1.请问在这种模式下承租人A是否需要按和经营租赁一致的方式确认使用权资产、租赁负债并进行后续计量2.假设该业务发生在 2020 年最后两个月，民营公司是否需要直接按新准则进行初始入账？还是等 2021 年再追溯调整？
3.假设该业务发生在 2020 年最后两个月，上市公司是否必须在本年进行型准则要求初始入账？

回答人：chenyiwei
1 、新准则下，承租人不再区分租赁类型，除了低价值资产租赁和短期租赁以外，均采用单一的会计处理模式。
2 、如果并非A+H上市公司，假设该业务发生在 2020 年最后两个月，则在 2020 年度内仍需按原准则进行核算，到新准则首次执行日再按新准则规定进行过渡衔接处理，不能直接在 2020 年度提前适用新准则。